臺灣嘉義地方法院刑事判決
111年度交簡上字第20號
上  訴  人  臺灣嘉義地方檢察署檢察官
被      告  蔡銘修



上列上訴人因被告過失傷害案件，不服本院簡易庭110年度朴交
簡字第314號中華民國111年2月8日第一審簡易判決（聲請案號：
臺灣嘉義地方檢察署110年度偵字第7708號），提起上訴，本院
管轄第二審之合議庭判決如下：
    主  文
上訴駁回。
蔡銘修緩刑貳年，並於民國一一一年五月二十二日前，向陳美虹
支付新臺幣貳拾萬元之損害賠償。
    犯罪事實及理由
一、本案經本院審理結果，認第一審簡易判決認事用法及量刑均
    無不當，應予維持，除引用第一審簡易判決書（含臺灣嘉義
    地方檢察署檢察官聲請簡易判決處刑書）記載之犯罪事實、
    證據及理由外，並補充「被告蔡銘修於本院審理時之自白、
    告訴人陳美虹、告訴代理人蔡慧明於本院審理時之指訴」。
二、按關於刑之量定，係實體法上賦予法院得為自由裁量之事項
    ，倘其未有逾越法律所規定之範圍，或濫用其權限，即不得
    任意指摘為違法（最高法院75年台上字第7033號判例意旨參
    照）。
  ㈠本件檢察官上訴意旨略以：被告蔡銘修應是於酒後駕車（無
    證據證明酒測值已達每公升0.25毫克以上）肇事，為規避責
    任而遲不報警或通知救護人員到場，是不能僅因被告犯後坦
    承犯行、未構成肇事逃逸罪等情，即認被告犯後態度並無不
    佳，原審未能審酌上情，僅量處被告有期徒刑3月，實屬過
    輕等語。
  ㈡然原審判決審酌一切情狀，就被告之過失傷害犯行，量處有
    期徒刑3月，併諭知以新臺幣（下同）1千元折算1日之易科
    罰金折算標準，認事用法均無不當，量刑亦甚妥適。
  ㈢是本院認原審認事用法既無任何疏漏或違誤之處，而量刑係
    屬法官在法定刑範圍內得自由裁量之事項，原審量刑並未過
    輕，檢察官以上揭理由提起上訴，請求撤銷改判量處較重之
    刑，顯無理由，應予駁回。
三、被告前未曾因故意犯罪受有期徒刑以上刑之宣告，有臺灣高
    等法院被告前案紀錄表1份在卷可參，其因過失而罹刑章，
    已與告訴人陳美虹達成和解，同意賠償告訴人25萬元，並已
    支付5萬元，有本院調解筆錄影本1份附卷可憑，是其經此次
    刑之宣告，應知警惕而無再犯之虞，本院認其所受宣告之刑
    ，以暫不執行為適當，爰併諭知緩刑2年，以啟自新。並依
    刑法第74條第2項第3款規定，斟酌被告尚未支付全部損害賠
    償之情形，依調解筆錄內容，命其於民國111年5月22日前，
    向告訴人支付20萬元之損害賠償，依刑法第74條第4項規定
    ，上開內容得為民事強制執行名義，且依刑法第75條之1第1
    項第4款規定，違反上開之負擔情節重大，足認原宣告之緩
    刑難收其預期效果，而有執行刑罰之必要者，告訴人得請求
    檢察官向本院聲請撤銷對被告所為之緩刑宣告，應併敘明。
據上論斷，應依刑事訴訟法第455條之1第1項、第3項、第373條
、第368條、第364條，刑法第74條第1項第1款、第2項第3款，判
決如主文。
本案經檢察官張建強聲請以簡易判決處刑，檢察官劉達鴻到庭執
行職務。
中　　華　　民　　國　　111　年　　3 　　月　　29　　日
                  刑事第一庭  審判長法  官  卓春慧
                                    法  官  吳育汝
                                    法  官  林家賢
上列正本證明與原本無異。
本件不得上訴。                                 
中　　華　　民　　國　　111 　年　　3 　　月　　29　　日
                                    書記官  江芳耀
附錄本案論罪科刑法條全文：
刑法第284條：
因過失傷害人者，處1年以下有期徒刑、拘役或10萬元以下罰金
；致重傷者，處3年以下有期徒刑、拘役或30萬元以下罰金。
【附件】
臺灣嘉義地方法院刑事簡易判決
110年度朴交簡字第314號
聲　請　人　臺灣嘉義地方檢察署檢察官
被　　　告　蔡銘修　
上列被告因過失傷害案件，經檢察官聲請以簡易判決處刑（110
年度偵字第7708號），本院判決如下：
    主  文
蔡銘修犯過失傷害罪，處有期徒刑參月，如易科罰金，以新臺幣
壹仟元折算壹日。
    犯 罪 事 實 及 理 由
一、本件犯罪事實、證據，除證據部分補充如下外，其餘均引用
    檢察官聲請簡易判決處刑書之記載（如附件）。
  ㈠被告蔡銘修於本院調查時之自白（見本院卷第44-46頁）。
  ㈡告訴代理人蔡慧明(告訴人陳美虹之子)於本院調查中之指述
    （見本院卷第45-46頁）。
　㈢交通部公路總局嘉義區監理所民國111年1月6日嘉監鑑字第11
    00263364號函1份（該函檢附嘉雲區0000000號鑑定意見書）
    ，並說明鑑定意見為：「一、蔡銘修駕駛普通重型機車，夜
    間行經劃設有『停』標字之無號誌交岔路口，支線道左轉彎車
    未暫停讓幹線道車先行，為肇事主因。二、陳美虹駕駛普通
    重型機車，夜間行經無號誌交岔路口，未減速慢行，作隨時
    停車之準備，為肇事次因。(另無照駕駛有違規定)」(見本
    院卷第23-26頁）。
二、論罪科刑：
  ㈠核被告蔡銘修所為，係犯刑法第284 條前段之過失傷害罪。
  ㈡本案車禍發生後，於警方到場前即已因故離開車禍現場，且
    非其報警處理，嗣後方到案製作筆錄(所涉肇事逃逸罪嫌，
    另經檢察官偵查後，業由檢察官為不起訴處分確定)，核其
    過程，並不符合自首之要件，附此敘明。
　㈢爰以行為人之責任為基礎，審酌本案車禍事故被告應負主要
    肇事責任，告訴人則為肇事次因，此有上述交通部公路總局
    嘉義區監理所嘉雲區車輛行車事故鑑定委員會嘉雲區000000
    0號鑑定意見書1 分存卷可佐；復考量被告因上開過失造成
    告訴人因而受有聲請簡易判決處刑書所記載之傷勢（詳附件
    ）；兼衡被告迄今尚未與告訴人方面達成和解或取得其等之
    諒解，此有本院調解事件處理情形陳報表1份存卷可參(見本
    院卷第37頁)，惟民事和解能否達成，此涉及兩造之主、客
    觀條件，且與被告之經濟能力及告訴人是否能彌補損害之認
    知基礎各有不同有關，非單純可獨責於一方。另參以被告犯
    後坦承犯行，及其無刑事前科之素行紀錄，此有臺灣高等法
    院被告前案紀錄表1 份在卷足參，並於本院調查中自述高職
    畢業之智識程度，目前從事養殖漁業，已婚，有三名小孩(
    分別為2、7、9歲)，平日與妻小同住生活，並有車貸需要繳
    納等語(見本院卷第45頁)，復綜觀本案犯罪情狀、違反注意
    義務之情節、造成之危害，及被告犯後態度等一切情狀，量
    處如主文所示之刑，並諭知易科罰金之折算標準。
三、應依刑事訴訟法第449 條第1 項、第454 條第2 項，刑法第
    284 條前段、第41條第1 項前段，刑法施行法第1 條之1 第
    1 項，逕以簡易判決處刑如主文。
四、如不服本判決，應於判決送達後20日內向本院提出上訴狀（
    應附繕本）。
本案經檢察官張建強聲請以簡易判決處刑。
中　　華　　民　　國　　111 　年　　2 　　月　　8 　　日
                  朴子簡易庭  法  官    林正雄
上列正本證明與原本無異。
如不服本判決，應於判決送達後20日內向本院提出上訴狀（應附
繕本）。告訴人或被害人如對於本判決不服者，應具備理由請求
檢察官上訴，其上訴期間之計算係以檢察官收受判決正本之日期
為準。　　　　　　　　　
中　　華　　民　　國　　111 　年　　2 　　月　　9 　　日
                              書記官    王嘉祺
所犯法條：
中華民國刑法第284條
因過失傷害人者，處 1 年以下有期徒刑、拘役或 10 萬元以下
罰金；致重傷者，處 3 年以下有期徒刑、拘役或 30 萬元以下
罰金。
附件：
臺灣嘉義地方檢察署檢察官聲請簡易判決處刑書
                                     110年度偵字第7708號
　　被　　　告　蔡銘修　
上列被告因過失傷害案件，業經偵查終結，認宜以簡易判決處刑
，茲將犯罪事實及證據並所犯法條分敘如下：
　　　　犯罪事實
一、蔡銘修於民國110年2月13日1時50分許，駕駛車牌號碼000-0
    00號普通重型機車，沿嘉義縣○○鎮○○里○○○0號附22對面無名
    巷道，由南往北方向行駛，行經該巷道與縣道000號公路交
    岔路口（即縣道000號公路45.9公里處）時，適有陳美虹駕
    駛車牌號碼000-000號普通重型機車，沿縣道000號公路由西
    往東方向駛至。此時蔡銘修依道路交通安全規則第102條第1
    項第2款之規定，本應注意行至無號誌交岔路口，支線道車
    應暫停讓幹線道車先行，且依當時情形並無不能注意之情事
    ，竟仍疏未注意暫停讓行駛於幹線道之陳美虹先行，貿然駛
    入該交岔路口。兩車因而發生碰撞，致陳美虹人車倒地，並
    受有外傷性顱內出血、眩暈症等傷害。
二、案經陳美虹告訴暨嘉義縣警察局布袋分局報告偵辦。　
　　　　證據並所犯法條
一、上揭犯罪事實，業據被告蔡銘修於警詢及偵查中坦承不諱，
    核與證人即告訴人陳美虹、證人即陳美虹之子蔡慧明、蔡慧
    章證述情節相符，並有長庚醫療財團法人嘉義長庚紀念醫院
    診斷證明書、道路交通事故現場圖、道路交通事故調查報告
    表㈠㈡、現場及車損照片等證據資料在卷可稽，被告犯嫌堪予
    認定。
二、核被告所為，係犯刑法第284條前段之過失傷害罪嫌。
三、被告另涉肇事逃逸罪嫌，另為不起訴之處分，併此敘明。
四、依刑事訴訟法第451條第1項聲請逕以簡易判決處刑。
　　此　　致
臺灣嘉義地方法院
中　　華　　民　　國　 110　　年　　10　　月　　5 　　日
　　　　　　　　　　　　　　　檢　察　官　張建強
上正本證明與原本無異。
中　　華　　民　　國　 110　　年　　10　　月　　20　　日
　　　　　　　　　　　　　　　書  記  官  陳依婷
所犯法條：
中華民國刑法第284條
因過失傷害人者，處 1 年以下有期徒刑、拘役或 10 萬元以下
罰金；致重傷者，處 3 年以下有期徒刑、拘役或 30 萬元以下
罰金。